臺灣屏東地方法院刑事判決　　　　　　　　92年度訴字第75號
公　訴　人　臺灣屏東地方法院檢察署檢察官
被　　　告　丙○○　男　42歲.
被　　　告　Ｆ○○　男　32歲.
被　　　告　辛○○　男　43歲.
被　　　告　Ｐ○○　男　35歲.
被　　　告　庚○○　男　41歲.
被　　　告　丁○○　男　53歲.
上列被告等因詐欺等案件，經檢察官提起公訴（89年度偵字第60
64號、6106號；90年度偵字第1120號、1212號、1425號、1619號
、1823號、1879號、1929號、2123號、2241號、2293號、2294號
、2529號、2687號、2688號、3059號、3190號、3200號、3324號
、3325號、3357號、3393號、3394號、3413號、3517號、3547號
、3660號、3753號、3754號、3755號、3756號、3758號、3812號
、4093號、4109號、4241號、4307號、4348號、4349號、4555號
、4762號、4881號、4890號、5177號、5207號、5284號、5353號
、5503號、5549號、5852號、5870號、5871號、6114號、6115號
、6116號、6233號、6234號、6235號、6236號、6237號、6238號
、6239號、6240號、6241號、6242號、6243號、6341號、6514號
、6529號、6635號、6902號、6946號、7828號；91年度偵字第18
3號、676號、1496號、6376號、6377號、6378號、6379號、6380
號、6381號、6382號、6383號、6384號、6385號、6386號、6387
號、6388號），本院判決如下：
    主  文
丙○○、Ｆ○○、庚○○、Ｐ○○、辛○○、丁○○均無罪。
    理  由
一、公訴意旨略以：
    (一)被告丙○○部份：
    　Ｑ○○（業經本院判決無罪）與不肖漁民，共同基於意圖
      為自己不法所有之概括犯意，以出海捕魚為名義，向「東
      隆」、「滿豐」加油站申購漁船用柴油，使加油站不詳內
      情之承辦人員，陷於錯誤，如數供給柴油。因漁業用油有
      政府補助且免營業稅、貨物稅，遠較市面上同級普通柴油
      價格低廉，彼等遂自漁船內將油料抽出，以另艘油筏裝載
      ，藏身在東港後寮溪（又名後龍溪），俟與買主聯絡後，
      將該柴油販售予南部、中北部油商。渠自民國90年3月間
      起，經「木仔」、「片仔」介紹，以每粒（200公升）新
      台幣（下同）1450元價格，假高雄籍「協永富號」漁船船
      長Ｋ○○（業經本院判決無罪）、「興順發號」漁船船主
      己○○（業經本院判決無罪）及其他不知其名膠筏之名購
      入柴油，漁船每次抽油7、80粒至100粒，膠筏每次抽取20
      多粒，裝卸予Ｑ○○所有之油筏內，漁民不必付款，均由
      Ｑ○○以自己或其妻盧蔡秋蘭之支票交付「東隆」、「滿
      豐」加油站，或以其妻東港區漁會0000000號帳號轉帳入
      滿豐加油站，再由Ｑ○○支付彼等漁民款項後取得柴油。
      Ｑ○○繼而以每粒1550元之價格售出，賺取差價。其並以
      每日1500元代價，僱用被告丙○○、未○○（業經本院判
      決無罪）、Ｏ○○（業經本院判決無罪）駕駛油筏載油。
      丙○○等人明知Ｑ○○僱用渠等載運之漁船用油係詐欺得
      來之贓物，竟共同基於搬運贓物之犯意，自漁船抽油至油
      筏，藏匿在東港後寮溪，俟買主與被告Ｑ○○之聯絡後，
      再將油筏駛出至東港俗稱「垃圾場」處，將油料抽至油罐
      車內以利買主僱用之司機載運，彼等計以此法轉售予台中
      宇○○（綽號東東）、「陳仔」、台南Ｊ○○等人。嗣於
      90年3月15日22時10分許，寅○○（業經本院判決無罪）
      以運送贓物之犯意，駕駛牌號7J-516號油罐車，自東港裝
      油擬載運交付貨主之途中，在屏東縣新園鄉○○村○○○
      道旁為警查獲，並扣得漁船用柴油26700公升。寅○○供
      出其所載油料係自丙○○駕駛之油筏抽取。續於同年3 月
      21日23時30分許，為警在東港後寮溪畔，查獲丙○○、Ｏ
      ○○、未○○正駕駛油筏抽油裝載至知情之黃○○所駕駛
      之牌號5J-960號油罐車上，並扣得柴油45670公升（黃○○業經本院判決無罪）。又於90年6月4日19時40分許，在
      東港鎮東港區漁會後面，為警查獲丙○○與乙○○（業經
      本院判決無罪）駕駛不明油筏，抽油予宙○○所駕駛之牌
      號WJ-499號油罐車，並扣得柴油10000公升（宙○○業經
      本院判決無罪）。因認丙○○涉犯刑法第349條第2項之搬
      運贓物罪嫌。（以上為原起訴書犯罪事實欄第一項）
    (二)被告Ｆ○○部份：
　    戌○○與「大滿成」、「昇鴻展」等漁船、膠符之船長或
      船主，共同基於意圖為自己不法所有之概括犯意聯絡，自
      89年9月間起，佯以出海作業為由，實際上並未出海，而
      停泊於高屏溪出海口，或出海前預留漁船用油之方法，詐
      騙不知情之「東隆」、「滿豐」等加油站之人員，以每粒
      1188元至1418元不等之價格，獲得受政府補助之廉價柴油
      。彼等漁船、膠筏購油均不必支付款項予加油站，而由被
      告戌○○自90年2月23日起，或以現金，或以不知情之母
      陳曾素月東港漁會帳號轉帳8416元至217萬8867元不等款
      項入滿豐加油站帳戶。向漁船、膠筏購油之油款差價，則
      以現金支付予漁船船長。戌○○又分別僱用具有搬運贓物
      犯罪聯絡之癸○○、子○○、辰○○、玄○○、天○○、
      戊○○、Ｆ○○等人（以上除Ｆ○○外，均經本院判決無
      罪）駕駛油筏，自該等漁船、膠筏抽取漁船用油，藏匿於
      東港後寮溪，俟買主與戌○○聯絡後，由戌○○指示彼等
      將油筏駛出。戌○○計以此法售油予宇○○、高雄陳姓男
      子、台中「小乖」、邱明棟、潘美延、潘楊梅花、林秀雲
      、杜聰明、林業喜、亥○○等人。嗣於89年10月23日8時
      30分許，子○○駕駛油筏在後寮溪畔俗稱「垃圾場」處，
      抽油至申○○（業經本院判決無罪）所有之XL-285號油罐
      車時為警查獲。復於90年1月3日12時20分許，Ｎ○○（業
      經本院判決無罪）以運送贓物之意，駕駛牌號XN-416 號
      油罐車裝載漁船用油，行至國道1號364公里北向處時為警
      查獲。Ｎ○○供出巳○○抽油供其裝載。續於90年3月19
      日16時10分許，巳○○在前開「垃圾場」處，自油筏抽油
      予Ｅ○○所有之牌號XT-887號油罐車時，為警查獲，因認
      Ｆ○○涉犯刑法第349條第2項之搬運贓物罪嫌。（原起訴
      書第四項）
    (三)被告辛○○部份：
    　宇○○明知向Ｑ○○（業經本院判決無罪）、Ｉ○○（另
      行審結）、戌○○（業經本院判決無罪）、壬○○（另行
      審結）購買之漁船用柴油為不肖漁民詐騙政府補助款，未
      實際出海或預留銷售之漁船用油，亦即詐欺得來之贓物，
      竟基於連續故買贓物之犯意，自89年7月間起，僱用Ｃ○○、Ｄ○○、卯○○、丑○○、酉○○、Ｂ○○（以上六
      人均經本院判決確定）、辛○○等人從事載運漁船用油工
      作。先由宇○○以0000000000號行動電話與Ｑ○○、Ｉ○○、戌○○、壬○○聯絡，確定油料已待裝運，以每粒（
      200公升）1560元至1610元，較市價柴油為低之價格成交
      ，每月購油款項共約4、5百萬元。宇○○再以每趟10000
      元至8000元不等運費酬勞，囑上開司機駕車前往東港嘉新
      路俗稱「垃圾場」處載運，每月每位司機載運11 至12趟
      漁船用油，另由宇○○以每粒1720元，差價110元至160元
      之利潤，轉售予台中港ＯＫ油行、苗栗頭份通宵油行、嘉
      義水上何仔、斗南簡仔、桃園大溪洪仔等處，每月獲利約
      20萬元。Ｄ○○、Ｃ○○、卯○○、辛○○、丑○○、酉
      ○○、Ｂ○○均明知所載運之漁船用油係屬詐欺得來之贓
      物，基於概括犯意，其中辛○○自90年2月起，迄同年8月
      中旬止，駕駛自己所有牌號X2-502號（拖車牌號DB-20號
      ）油罐車，至上揭垃圾場，自Ｑ○○、Ｉ○○、戌○○等
      人事先聯絡好之改裝膠筏，抽取漁船用柴油，每次載運量
      約為3萬2千公升，每星期3至4次，載至宇○○指示前揭客
      戶地點銷售，獲取不法利益。辛○○自90年5 月間起迄90
      年9月29日止，以運送贓物之犯意，利用為宇○○載運漁
      船用油機會，因裝油誤差多出額外之油品，得賺取外快，
      先與Ｊ○○、Ａ○○聯絡，詢彼等需否油料，每次載運1
      至3粒不等之油料，至台南縣佳里鎮同安寮32號Ｊ○○經
      營之地下油行，或Ａ○○指定之彰化縣線東路1段370號之
      2工廠卸載，言明以每粒1500元售予Ｊ○○、Ａ○○，辛○○每月二次，供該婦銷售牟利，辛○○共載運3次，價
      售予Ａ○○。因認辛○○涉犯刑法第349條第2項之搬運贓
      物罪嫌。（原起訴書犯罪事實欄第八項）
    (四)被告Ｐ○○部份：
    　Ｐ○○明知漁用油料來源可疑，竟受不明人士僱用，以運
      ，自台南縣永康市出發至東港後，由綽號「鼠仔」帶路至
      東港鎮○○路俗稱「垃圾場」處，由午○○（業經本院判
      決無罪）等人在該處把風，經確認後，打開鐵柵門，讓該
      車進入駛至後寮溪岸邊，由停靠該處之不明油筏，將油料
      裝載至該車，再由Ｐ○○駛出，擬運至麻豆交流道，交付
      予「馬姓」不詳姓名男子，賺取運費牟利。嗣於當晚21時
      30分許，車行至東港鎮○○路口時為警查獲，並扣得漁船
      用柴油2萬9900公升。（以上為原起訴書犯罪事實欄第十
      七項）
    (五)被告庚○○部份：
      甲○○、Ｍ○○、Ｌ○○，均明知藏匿於後龍溪油筏上之
      漁船用柴油來源可疑，仍以故買贓物之犯意聯絡，於90年
      6月7日向綽號「阿豐」者，以每公升7元購入，擬以每公
      升8元售予台中綽號「阿生」之男子。庚○○亦知悉載運
      之油料係贓物，竟以搬運之意，於90年6月7日晚上，駕駛
      牌號2K-406號油罐車前來東港鎮○○里○○路大排水溝，
      亦即俗稱「垃圾場」之處，經由把風人員管制，自不明油
      筏抽油至該油罐車，裝載數量為3萬400公升，於當晚20
      時20分許車行至林邊鄉○○村○○路為警查獲，並扣得前
      開3萬400公升漁用柴油料。因認庚○○涉犯刑法第349條
      第2項之搬運贓物罪嫌。（原起訴書犯罪事實欄第三十三
      部分）
    (六)被告丁○○部分：
    　Ｈ○○係「全春財號」漁船船主之夫，明知漁船用油係政
      府補助漁民出海捕魚之用，不得移作他用，竟意圖為自己
      不法之所有，以出海作業為由，於90年4月5日申請核配甲
      種漁船用油3500公升，而向東港東隆加油站，以每粒1280
      元詐購如數油量，其餘油料則向不明漁船收購，並先於90
      年5月31日晚上近11時許，以每次7000元酬勞，聯絡被告
      丁○○前來載運，擬售予台中地區Ｈ○○指定之買主。其
      復以申請改裝康明斯六缸四四六馬力型NATA14-M舊品主機
      一部為籍口，於90年6月1日凌晨零時許，利用黑夜，視線
      模糊，不易查覺之際，利用管線及幫浦將柴油抽取至丁○○油罐車內。丁○○貪圖運費報酬，雖明知油品來源有疑
      ，仍以搬運贓物之犯意，駕駛牌號XO-591號油罐車（拖車
      號碼QP-12號）自林園至盬埔漁港附近，由Ｈ○○將車開
      至漁港內，並操作船筏，由Ｇ○○、地○○拉油管加油，
      丁○○則在排水溝旁土地公廟等候交車。迄同日凌晨0時
      45分許為警查獲，並扣得該油罐車內裝載之柴油2萬2 千6
      百70公升，無籍油筏柴油13600公升。因認丁○○涉犯刑
      法第349條第2項之搬運贓物罪嫌。（原起訴書犯罪事實欄
      第四十五部分）
    (七)公訴人於91年11月30日就上開被告等人之犯罪事實提起公
      訴後，復於93年5月12日提出補充理由書（參閱本院卷(一)
      ），改稱：本件被告丙○○等人所搬運之柴油並非被告Ｑ
      ○○、戌○○與不肖漁民，以出海捕魚為名義，向「東隆
      」、「滿豐」兩加油站詐購得來，而係「油蟲」與該等加
      油站人員事先勾結，將原應加予該漁船用油，僅加一部分
      入漁船，於流量器運轉時，另拉管或以操作閥控制回流入
      油槽，使流量器外觀上依核配油量加予該漁船，實則已一
      部回油入油槽，再俟機以試桶或換機頭（油槍流量器）方
      式發油予「油蟲」，「油蟲」則以供載油之油筏或無籍船
      筏前往載運所得。換言之，「油蟲」、加油站與漁船間之
      勾結，早於加油之際已開始，並非俟漁民出海後將剩餘油
      料賣出。起訴時受限於當時發覺之證據，認係「油蟲」與
      漁船主詐欺加油站之事實予變更。惟因該等「油蟲」與加
      油站人員以隱瞞上開情節之手法利用職務上機會共同向中
      國石油公司詐欺油料，乃涉犯貪汙治罪條例第5條、第2條
      之利用職務上機會詐取財物罪嫌，故被告丙○○等人就「
      油蟲」與加油站人員共同詐欺所得之物為搬運，仍係涉犯
      刑法之搬運贓物罪嫌。
二、本件公訴人認被告丙○○等人涉有右揭犯嫌，係以被告之自
    白部份、卷附電話通聯紀錄、存提款資料、帳冊、油品檢驗
    報告、漁船配油手冊、現場照片、責付書、扣案油品等為主
    要論據。被告丙○○、丁○○迭經本院合法傳喚，均未到庭
    陳述意見；被告Ｆ○○於準備程序中則自承觸犯搬運贓物罪
    ，供稱：漁民出海捕漁有油點可以申請補助油，我老闆就跟
    他們買油，那油可能是漁民用剩下的，因他們用不了那麼多
    油等語（本院93年3月12日準備程序筆錄參照)；被告辛○○
    於準備程序中則堅決否認犯行，辯稱：起先我不知道那是贓
    物，是後來才知道的，我知道那是船用油，但不知道油是從
    哪裡來的等語（本院93年2月20日準備程序筆錄參照）。被
    告Ｐ○○、庚○○於本院審理中均承認起訴書中所記載以油
    罐車載運柴油之事實，惟均否認犯行，辯稱：我們不知道油
    是哪來的等語（本院94年3月16日審判筆錄參照）。
三、(一)按犯罪事實應依證據認定之，無證據不得認定其犯罪事實
　    ，又不能證明被告犯罪者，應諭知無罪之判決，刑事訴訟
      法第154條第2項及第301條第1項定有明文。又所謂認定犯
      罪事實之證據，係指足以認定被告確有犯罪行為之積極證
      據而言，因此該項證據自須適合於被告犯罪事實認定，始
      得採為斷罪資料，與公訴人起訴所憑僅需有之合理懷疑而
      得為起訴之論罪事證有別。若法院調查審理後，未能發現
      相當證據，或證據不足以證明公訴人起訴之犯罪事實，自
      不能以推測或擬制之方法，以為裁判基礎。次按，詐欺取
      財罪之成立，以加害者有不法取得財物之意，實施詐欺行
      為，被害者因此行為，致表意有所錯誤而為財產上之處分
      ，受有損害，始得成立。此分別有最高法院19年上字第
      1699號、29年度上字第3105號及40年度臺上字第86號等判
      例可資參照。
    (二)第按，漁船油之申購，除漁船主需持用由中央漁業主管機
      關印製之「漁船油配油手冊」作為向配油單位申購油料之
      配油憑證外（台灣地區漁船油核配辦法第5條第1項參照）
      ，尚須按台灣地區漁船油核配辦法第6條及第11條之規定
      ，依「出海時數」及柴油機之「馬力」核計補充因出海作
      業所耗用之週轉油量。至於「出海時數」之計算，則依港
      口安檢單位之「進出港檢查簿」記載之進出港時間核計（
      同辦法第11條第2項）。易言之，如港檢單位「進出港檢
      查簿」記載之進出港時間為真實，配油單位即應依規定核
      計出海時數配售油料予合法持有「配油手冊」之購油漁民
      ，至於漁船出海後之作業狀況如何？是否捕得漁獲？則非
      所問。此參照同辦法第9條規定：「漁船主申購補充漁船
      油，除鯖圍網漁船團外，其在漁船加油站加油者，應憑配
      油手冊及港檢單位之『進出港檢查簿或其單張』（或影本
      ）之記載．．．」之內容益明。因之，除非漁民係以不實
      （偽造、變造或安檢人員故意為不實登載）之「進出港檢
      查簿」或「配油手冊」向配油單位購買漁船用油外，尚不
      能認為漁民向加油站申請補充油料時即係施用詐術。又漁
      民加油後之出海作業情形，亦非漁民加油站之加油人員可
      予審核，此觀諸屏東縣政府與「滿豐漁船加油站股份有限
      公司」及「東漁實業股份有限公司」訂立之「漁船油配售
      審核契約」書內容，均未有加油站人員審查漁船作業及漁
      獲情形之項目約定即可明瞭，此分別有屏東縣政府92年8
      月5日屏府農漁字第0920129658號函函附之契約書2份附卷
      可查（本院卷(八)第239頁及246頁），故漁船主持用真正之
      「進出港檢查簿」及「配油手冊」向加油站申請核配油料
      時，加油站人員根本無陷於錯誤之可能。
    (三)再按，漁船油之核配，乃依「出海時數」計算得之，並非
      依漁船「實際航行之時數或里程」加以核算，已如前述。
      而漁船於出海後放出漁網或釣具即關閉主機，僅保持副機
      運轉，以節省能源之情形，亦為漁船以「延繩釣」、「流
      刺網」及「一支釣」等方式作業時所可見（卷附行政院農
      業委員會92年7月25日漁2字第0921220249號函參照，本院
      卷(八)第232頁）。因此，如漁船作業返航後，因「實際航
      行時數」少於「出海時數」，以致仍有部分油料剩餘，尚
      與常理無違。漁民嗣後將剩餘油料出售他人之行為，乃私
      有財產之處分，縱其行為可因此獲得價差利益而有違一般
      人之公平正義情感，如無證據以資證明，仍不能強為推定
      漁民於購油時即必然存有詐欺取財之犯意，其申購油料之
      行為自亦不能以刑法之詐欺取財罪相繩。
    (四)公訴意旨認被告丙○○、Ｆ○○、辛○○、Ｐ○○、庚○○及丁○○等六人涉犯搬運贓物罪嫌，乃係將彼等搬運之
      柴油定性為「贓物」之結果。惟刑法上所謂「贓物」係指
      因財產上犯罪所取得之財物而言（最高法院23年非字第37
      號判例參照)。若被告等人所搬運之柴油，其來源不能證
      明為詐欺所得之贓物，則被告丙○○等六人自不能以搬運
      贓物罪相繩。
    (五)公訴人於起訴後，另以「補充理由書」變更本件之部份犯
      罪事實，有如前述。惟原起訴事實乃以Ｑ○○、戌○○與
      不肖漁民勾結詐騙不知情加油站人員，使加油站人員陷於
      錯誤而交付油料。但公訴人於補充理書中竟將原被詐欺之
      被害人即不詳姓名之加油站人員改列為共犯，認為彼等與
      Ｑ○○、戌○○及不肖漁民共同向提供油料之中國石油公
      司施詐，至受損害者則認為係「行政院農業委員會」，其
      犯罪主體、犯罪手段及受害對象既有變更，則其「詐欺取
      財」之犯罪時間、地點必然有所歧異，公訴人前後主張之
      犯罪事實顯有不同，依法不得以「補充」之方法將起訴事
      實予以「變更」，法院亦不得就「變更後」未經起訴之犯
      罪事實予以審判，而應由檢察官將補充在後之該部份犯罪
      嫌疑事實另行起訴，以符法制。
四、經查：
    (一)被告丙○○部分（原起訴書犯罪事實欄第一項部分）：
    　被告Ｑ○○固供稱其買賣之柴油係向「協永富號」號、「
      興順發」號等兩艘漁船購得。惟90年間，「協永富號」及
      「興順發號」漁船之進出港檢查表（俗稱「外關簿」）所
      記載事項，與同時段之漁港安檢單位「進出港登記簿」（
      俗稱「內關簿」）之進出港紀錄均相符合，此有海岸巡防
      總局南部地區巡防局92年3月27日南局檢字第0920003731
      號函及92年7月17日南局檢字第0920011075號函在卷可憑
      （本院卷(八)第12頁、第108頁），此外，復查無「協永富
      號」船長即被告Ｋ○○、「興順發號」船主即被告己○○
      二人持有之進出港檢查簿有何偽造、變造或登載不實事項
      。因此揆諸前揭法令規定及說明，不能認為被告Ｋ○○及
      己○○兩人向加油站購買、核配漁船用油之行為係詐欺取
      財。又被告Ｑ○○雖另供稱曾向其他不詳姓名漁民購得漁
      船用油。然被告究係向何艘漁船購買？該等出售漁船用油
      之漁船主是否曾以不實之「進出港檢查簿」向配油單位購
      油？依其自白內容尚難明瞭，公訴人亦未提出其他必要證
      據以供察查其自白是否與事實相符，故不得僅以上開自白
      ，遽認被告Ｑ○○曾與出售漁船用油之漁民，以不實之「
      進出港檢查簿」共同向加油站人員施用詐術牟利。被告Ｋ
      ○○、己○○購買漁船用油之行為，既不該當刑法詐欺取
      財罪之構成要件，則被告Ｑ○○向彼二人購油，自不能認
      為係詐欺取財罪之共犯，其購得之油品亦不能認係刑法上
      所稱之「贓物」，故抽取、搬運該等油品之被告丙○○，
      自不能以刑法第349條第2項之搬運贓物罪相繩。
    (二)被告Ｆ○○部分（原起訴書犯罪事實欄第四項）：
      被告戌○○固供稱其所販售之柴油，係向「大滿成」、「
      昇鴻展」、「新永慶」、「昇豐」、「欣昌慶」、「興財
      發」、「成吉財」、「享易財」、「仟蕙」、「成益漁」
      、「添益源」、「新讚發」、「明利勝」、「金昌祥」、
      「進宏發」、「嘉順利」、「金上財」、「東勝億」、「
      正得輝」、「萬鎰載」、「宏翔」、「國佑」、「來福進
      」、「國豐財」、「金建利」、「昇勝財」等二十餘艘漁
      船及膠筏所購得，惟該等漁船船主均未經檢察官傳訊（台
      灣屏東地方法院檢察署92年8月22日屏檢昇92偵1063字第
      18775號函參照，附於本院(八)之四卷第1頁），亦未經公訴
      人聲請本院傳訊，以供查察被告自白是否與事實相符；復
      未見該等船漁之進出港檢查簿及配油手冊附卷，實無從令
      人明瞭該等船隻歷來核配漁船用油之情況，更遑論得知其
      配油數量是否與出海時數相符。且公訴人亦未提出漁港安
      檢單位之「進出港登記簿」（俗稱「內關簿」）及上開漁
      船之「進出港檢查簿」（俗稱「外關簿」）兩相比對，並
      指明上開船隻之「進出港檢查簿」究係於何年、何月、何
      日、何時之進出港時間記載虛偽不實。依前開法令規定及
      說明，尚難認為被告戌○○與該等漁船船主曾共同以不實
      之進出港紀錄訛騙加油站人員詐購漁船用油。被告戌○○
      購買漁船用油之行為，既不該當刑法詐欺取財罪之構成要
      件，其購得之油品自亦不能認係刑法上所稱之「贓物」，
      故抽取、載運該等油品之被告Ｆ○○，亦不能以刑法第
      349 條第2項之搬運贓物罪相繩。
    (三)被告辛○○部分（原起訴書犯罪事實欄第八項）：
      被告宇○○固自陳曾向Ｑ○○、Ｉ○○、戌○○等人購買
      漁船用油，惟Ｑ○○及戌○○所出售之油品，不能認係「
      贓物」，已如前述，且亦無證據可資證明被告宇○○對Ｉ
      ○○所取得之柴油之來源有所認識，故不能認為被告宇○○有故買贓物之犯意，而得以刑法第349條第2項故買贓物
      罪相繩。被告宇○○販售之油品既不能認係贓物，則被告
      宇○○雖曾僱請辛○○載運上開油品，揆諸前揭法令規定
      及說明，均無從依刑法第349條第2項之搬運贓物罪論科。
    (四)被告Ｐ○○部份（原起訴書犯罪事實欄第十七項）：
      本部分被告所載運之柴油，均查無證據可資證明係由何艘
      漁船抽得，無從認係他人因詐欺犯罪所得之「贓物」。因
      此，揆諸前揭法令規定及說明，被告Ｐ○○無從依刑法第
      349條第2項之搬運贓物罪相繩。
    (五)被告庚○○部分（原起訴書犯罪事實欄第三十三部分）：
      本部分被告所載運之柴油，均查無證據可資證明係由何艘
      漁船抽得，無從認係他人因詐欺犯罪所得之「贓物」。因
      此，揆諸前揭法令規定及說明，被告庚○○無從依刑法第
      349條第2項之搬運贓物罪論科。
    (六)被告丁○○部分（原起訴書犯罪事實欄第四十五部分）：
      被告Ｈ○○固於警訊及偵查中坦承曾將「全春財號」漁船
      用油販售予他人，惟販賣漁船用油本身，乃私有財產之處
      分，並未觸犯刑法，已如前述。而公訴人又未提出任何證
      據，證明被告Ｈ○○曾以偽造不實之「進出港檢查簿」或
      「配油手冊」向加油站購油，故不能以被告Ｈ○○曾販賣
      漁船用油，即推認被告Ｈ○○向加油站購買漁船用油之行
      為係詐欺取財，或認定其販售之油料係屬「贓物」。另被
      告丁○○雖於被告Ｈ○○販售漁船油時，駕駛油罐車前往
      載運，惟該等油料既非贓物，則被告丁○○自亦不得以刑
      法第349條第2項之搬運贓物罪相繩。
五、依上說明，公訴人所舉之證據不足以證明被告丙○○等六人
    確有搬運贓物犯行。此外，又查無其他積極之證據，足認被
    告確有公訴人所指之犯行，不能證明被告犯罪，揆諸前開法
    律規定及判例意旨，依法應諭知無罪之判決。
六、被告丙○○、Ｆ○○、辛○○、丁○○等4人業經合法傳喚
    ，有送達回證在卷可考，彼等無正當理由不到庭，本院認本
    件係應諭知無罪之案件，爰不待其陳述逕行判決。
據上論斷，應依刑事訴訟法第301條第1項、第306條、第307條，
判決如主文。
中　　華　　民　　國　　94　　年　　3　　月　　30　　日
                  刑事第四庭    審判長  法　官　莊鎮遠
                  　　　　　　　　　　　法　官　劉敏芳
　　　　　　　　　　　                  法  官  王以齊
以上正本證明與原本無異。
如不服本判決應於收受本判決送達後十日內向本院提出上訴書狀
，其未敘述上訴理由者，並得於提起上訴後十日內向本院補提理
由書狀（均須按他造當事人之人數附繕本）「切勿逕送上級法院
」
                                        書記官  盧姝伶
中　　華　　民　　國　　94　　年　　3　　月　　30　　日
